# 求教陈版：关于信用政策是否需要确认融资成分的问题

提问人：穿上马甲找陈版 时间：2020-02-15 10:23:31
陈老师，您好。有一个问题想向您求教一下，我们现在的被审计单位是生产销售某种检测设备的。在和客户签订的销售协议中，信用政策比较多元。根据不同客户的情况，信用政策各有不同。比较主要的信用政策表述为“预付X%货款，货到验收合格X天内付全款”，以及“合同签订后预付X%定金，货到安装调试 3 个月之内支付X%余款， 6 个月之后支付剩余作为质保金的X%尾款”。
除上述两种表述外，还有一种表述也较为常见“合同签订后 3 个工作日内付30%，交货后70%分 7 个月等额付清”，“12次等额付款，货到验收合格当月内开始支付第一笔款” 。现在想和您请教的就是关于这一类等额付款的信用政策，公司给客户等额付款的期限多见6-10个月， 12 月的较少，属于极个别的情况，目前梳理了2017-2019年的信用政策，未见有时间大于一年的。
请问陈老师，在这种情况下，是否需要确认是属于具有融资性质的应收款项？按照我之前的理解，如果信用期限短于 1 年，通常不确认融资费用。但是这一家公司目前这样的信用政策较为常见，但是时间都较短，我不太确定是否仍然无需确认？

回答人：chenyiwei
一般可以不确认融资期限在 1 年内的重大融资成分的影响。但是，如果赊销占比很大，由此导致的资金时间价值影响对企业影响重大的，则需评估确认其影响的必要性。
另外，建议确定选择不同类型信用政策的依据，考虑在对应收账款计提坏账准备时将不同的信用政策作为划分不同信用风险组合的参考依据之一。